臺灣基隆地方法院刑事判決　　　　　　　 94年度易字第462號
公　訴　人　臺灣基隆地方法院檢察署檢察官
被　　　告　庚○○
　　　　　　　　　　（另案於臺灣基隆看守所附設勒戒所觀察
上列被告因違反竊盜等案件，經檢察官提起公訴（94年度偵字第
3606號），並經本院合議庭裁定由受命法官獨任進行簡式審判程
序，判決如下：
    主      文
庚○○連續竊盜，累犯，處有期徒刑拾月；又意圖為自己不法之
所有，而侵占遺失物，處罰金壹仟伍佰元，如易服勞役以參佰元
折算壹日；又連續收受贓物，累犯，處拘役參拾日，如易科罰金
以參佰元折算壹日。
    事實及理由
一、犯罪事實：
  (一)庚○○因傷害案件，於民國91年2月8日經本院以90年度易字
    第651號判決判處有期徒刑3月，同年3月25日判決確定，於
    同年4月18日易科罰金執行完畢。庚○○基於意圖為自己不
    法所有之概括犯意，分別於下列時間、地點竊盜：於94年
  　6月20日（起訴書誤載19日至23日間某日）傍晚，在臺北縣
    瑞芳鎮○○路某公寓警衛室窗口，見擺放行動電話1具（原
    為乙○○所有，序號為00000000000000號），遂意圖為自己
    不法所有而徒手竊取得手，並於94年6月23日攜至基隆市○○路售予不知情之翰陽通訊行。於94年6月24日清晨6時許
    ，在臺北縣瑞芳鎮○○路191號2樓，趁屋主熟睡及大門未上
    鎖之機會，徒手打開大門，侵入有人居住之住宅（侵入住宅
    部分未據告訴）後，見客廳內有行動電話及現金，即徒手竊
    取游仁芥所有之行動電話（序號為000000000000000號）1具
    （業已發還游仁芥）及現金新臺幣（下同）約8千8百元得手
    ，事後將竊得之行動電話以2千5百元之代價，售予不知情之
    翰陽通訊行。於94年6月下旬某日早上7、8時許，以徒手
    打開未鎖妥大門之方式，侵入臺北縣瑞芳鎮○○路127號3樓
    有人居住之住宅（侵入住宅部分未據告訴），竊取己○○所
    有價值約3千6百餘元之舊硬幣及紙鈔得手。於94年9月4日
    早上7、8時許，在臺北縣瑞芳鎮○○路285之2號生樺機械股
    份有限公司，見鐵捲門未拉好，進入該建築物（無人居住）
    內，在辦公桌內徒手竊取丁○○所有卡號為00000000000000
    00號信用卡1張（業已發還丁○○）、壬○○所有之富邦商
    業銀行支票簿1本、瑞芳鎮農會支票3張及電子卡尺、量具及
    計算機各1個得手（業已發還壬○○）（起訴書誤載為被告
    於94年9月4日在臺北縣瑞芳鎮○○路某巷弄內拾獲，業經蒞
    庭檢察官當庭更正犯罪事實）。
  (二)庚○○於94年4月上旬某日，在基隆市○○區○○路上某處
    ，拾獲基隆一信及基隆二信紀念幣各1枚（係辛○○於94年
    4月4日在基隆市信義區○○○街44號失竊）。庚○○明知紀
    念幣具有相當價值，為他人遺失之物，卻未報警處理尋找失
    主，亦未踐行招領程序，即意圖為自己不法之所有將之侵占
    入己（紀念幣已發還辛○○）。
  (三)庚○○明綽號「大頭」姓名不詳之成年男子所持之行動電話
  　（序號000000000000000號，為丙○○於94年6月20日在臺北
  　縣瑞芳鎮○○路慶安新村遭不詳之人竊取），及姓名不詳之
    人所持有之掌上型電動玩具（為林瑤鈴於94年6月3日在臺北
    縣瑞芳鎮○○路住宅遭不詳之人竊取）均為來路不明之物，
    仍基於概括之犯意，分別於94年6月24日，在基隆市暖暖區
    快樂熊遊戲場收受上開失竊之行動電話，其使用數日後，於
    94年6月28日左右將上開行動電話返還「大頭」；復於同年6
    月3日後至同年9月6日（被警方逮捕之時）前某日，在臺北
    縣瑞芳鎮○○路有勝二村3號2樓住處無償收受上開掌上型電
    動玩具（已發還林瑤鈴）。
二、證據名稱：
　(一)被告庚○○於本院準備程序及審判程序之自白。
　(二)被害人戊○○、乙○○、丙○○、己○○、林瑤鈴、丁○○
    、壬○○、辛○○於警詢證述之內容。
　(三)查獲遭被告轉賣之行動電話（序號為000000000000000號）1
    具、卡號0000000000000000號信用卡1張（已發還被害人丁○○）、富邦商業銀行支票簿1本、瑞芳鎮農會支票3張、電
    子卡尺、量具及計算機各1個（已發還被害人壬○○）、基
    隆一信及基隆二信紀念幣各1枚（已發還被害人辛○○）、
    掌上型電動玩具（已發還被害人林瑤鈴）。
　(四)贓物認領保管單5張、翰陽通訊行提供之切結書2紙、門號00
    00000000號SIM卡搭配行動電話序號之通聯紀錄、查獲照片
    14 張。
三、刑之酌科：
    核被告所為犯罪事實(一)，均係犯刑法第320條第1項
    之竊盜罪（起訴書誤載犯罪事實(一)係犯刑法第321條第1
    項第2款之加重竊盜罪，犯罪事實(一)係犯刑法第337條侵占
    遺失物罪，均經蒞庭檢察官當庭更正為係犯刑法第320條第1
    項之竊盜罪）、其所為犯罪事實(二)係犯刑法第337條侵占遺
    失物罪、所為犯罪事實(三)係犯刑法第349條第1項收受贓物罪
    。被告所為犯罪事實(一)之4次竊盜犯行及犯罪事實
    (三)2次收受贓物犯行，均於時間緊接、所犯分別為相同構成
    要件之竊盜行為或收受贓物行為，顯係各別基於概括犯意為
    之，應位連續犯規定分別論以一竊盜罪及一收受贓物罪，並
    均加重其刑。被告所為竊盜罪、侵占遺失物罪及收受贓物罪
    ，犯意個別，構成要件不同，應分論併罰。被告有事實欄所
    載有期徒刑執行完畢之情形，其於5年內再犯本案竊盜之有
    期徒刑以上之罪，為累犯，應依刑法第47條規定加重其刑。
    爰審酌被告短短數月間犯下多起竊盜、侵占遺失物、收受贓
    物等財產法益之犯罪，惡性非輕，影響社會治安甚大，惟被
    告事後坦承犯行之態度等一切情狀，分別量處如主文所示之
    刑，並分別就易科罰金、易服勞役部分諭知折算之標準，以
    示懲儆。
四、應適用之法條：
    依刑事訴訟法第273條之1第1項、第284條之1、第299條第1
    項前段、第310條之2、第454條第1項，刑法第56條、第320
    條第1項、第337條、第349條第1項、第47條、第41條第1項
    前段、第42條第2項，罰金罰鍰提高標準條例第1條前段、第
    2條，判決如主文。
本案經檢察官甲○○到庭執行職務。
中　　華　　民　　國　　94　　年　　12　　月　　19　　日
                  刑事第二庭法  官    何怡穎
以上正本證明與原本無異。
對於本件判決如有不服，應於收受送達後10日內，向本院提出上
訴書狀，上訴於臺灣高等法院，並按他造當事人之人數附具繕本
。
中　　華　　民　　國　　94　　年　　12　　月　　19　　日
                            書記官    李繼業
附錄本案論罪科刑法條：
刑法第320條第1項
    意圖為自己或第三人不法之所有，而竊取他人之動產者，為
    竊盜罪，處5年以下有期徒刑、拘役或500元以下罰金。
刑法第337條
　　意圖為自己或第三人不法之所有，而侵占遺失物、漂流物或
    其他離本人所持有之物者，處 500 元以下罰金。
刑法第349條第1項
　　收受贓物者，處3年以下有期徒刑、拘役或500元以下罰金。
